臺灣高等法院刑事判決　　　　　　　　　　　　　　　九十三年度軍上字第二三號
　　上　訴　人
　　即　被　告　甲○○
右上訴人因違反職役職責案件，不服國防部高等軍事法院九十三年法仁判字第五二號
，中華民國九十三年五月六日第二審判決（起訴案號：國防部北部地方軍事法院檢察
署九十三年訴字第五○號)提起上訴，本院判決如左：
    主  文
上訴駁回。
    事  實
一、按軍事審判法第一百八十一條第五項規定，被告不服高等軍事法院宣告有期徒刑
    之上訴判決者，得以判決違背法令為理由，向高等法院提起上訴。是不服高等軍
    事法院有期徒刑判決而向高等法院提出上訴者，非以原判決違背法令為理由者不
    得為之，此為其上訴之法定要件。若上訴理由狀並未依據卷內訴訟資料，具體指
    摘原判決不適用法則或如何適用不當，或所指摘原判決違法情事，顯與法律規定
    得為向高等法院提出上訴之上訴理由之違法情形不相適合時，均應認為其上訴為
    違背法律上之程式，應予以駁回，此觀諸軍事審判法第一百七十九條、刑事訴訟
    法第三百九十五條前段之規定至明。
二、本件原判決依憑上訴人即被告甲○○於偵查及原審中之自白，並經證人即該管中
    尉輔導長周志龍到庭，就被告請假看診起迄時間及逾假未歸等經過具結屬實；而
    被告離去職役後，亦經國防部北部地方軍事法院檢察署於九十三年二月二十四日
    以審直（乙）字第○九三○○○○七一三號通緝書發布通緝在案，此有該署通緝
    書原稿乙份在卷可稽；此外，復有被告所隸屬美珍軍艦之梯口管制登記簿影本乙
    紙（假單）在卷可憑。衡酌被告家住彰化縣而其離去職役後，卻匿居於屏東、南
    投縣市，既未與家人取得聯繫，離去職役時又無具體返艦計畫，被告具有長期脫
    兔職役之意圖已灼然甚明，因認被告確有意圖長期脫免職役而離去職役之犯行。
    國防部北部地方軍事法院依陸海空軍刑法第三十九條第一項前段予以論罪處刑，
    並無違誤，而駁回上訴人之第二審上訴，足見原判決已敘明其所憑之證據及認定
    之理由，從形式上觀察，原判決並無違背法令之情形存在。被告上訴意旨略以：
    因部隊無理要求且過於嚴苛，迫於形勢而逃亡，伊犯後已徹底知錯，並自行歸隊
    接受法律制裁，請求從輕量刑云云，惟查：原判決關於上訴人犯罪事實之認定，
    證據之取捨，並無不合，且按關於刑之量定，係實體法上賦予法院得為自由裁量
    之事項，倘其未有逾越法律所規定之範圍，或濫用其權限，即不得任意指摘為違
    法，以為第三審上訴之理由，此有最高法院七十五年台上字第七０三三號判例可
    資參照。上訴人所提上訴，復未能指出原判決有何違背法令之處，自非適法之上
    訴理由。依照首揭說明，上訴人之上訴顯不合法，應予駁回。
三、據上論斷，應依軍事審判法第二百零六條第一項、刑事訴訟法第三百九十五條前
    段，判決如主文。
中　　　華　　　民　　　國　　九十三　　年　　　六　　　月　　  三十　　日
                              臺灣高等法院刑事第二十一庭
                                  審判長法  官  葉  騰  瑞
                                        法  官  江  國  華
                                        法  官  莊  明  彰
右正本證明與原本無異。
不得上訴。
                                        書記官  廖  逸  柔
中　　　華　　　民　　　國　　九十三　　年　　七　　　月　　      一　　日
